Inventaris van het archief van het Nederlands Beheersinstituut, beheersdossiers beginnend met de letters Q en R
Nationaal Archief, Den Haag
- Serie 'Rahe-Vos, J. - Reekum, G.E. van (Plaatijzer-Industrie)'
  - Range, J., Groningen [PE27 1152], ---
    Onderdeel van een omslag met meerdere dossiers. Deze omslag is aan te vragen via archiefinventaris 2.09.16.09, inventarisnummer 3378, ten name van Louwes, H.
  - Rangen, F., Berlin [PE67 6053], ---
  - Rangen, W. van, Den Haag, 148706
  - Ranimstedt, T., Amsterdam, 148660
  - Ranitz, H. de, Den Haag [PD2 132], ---
  - Ranitz, S.M.S. de, Groningen, 148707
  - Rank, H.M., Denekamp [WFV 7539], ---
    Onderdeel van een omslag met meerdere dossiers. Deze omslag is aan te vragen via archiefinventaris 2.09.16.02, inventarisnummer 5916, ten name van Behnen, M.C.
  - Ranke, G. (I), Amsterdam, 148725
  - Ranke, G. (II), Amsterdam, 148726
  - Ranke, G.A., Amsterdam, 148708
  - Ranke, G.R., Amsterdam [WF 1495], ---
    Onderdeel van een omslag met meerdere dossiers. Deze omslag is aan te vragen via archiefinventaris 2.09.16.02, inventarisnummer 6546, ten name van Blasing-ten Geuzendam, M.E.
  - Ranke, J.H., Utrecht, 148705
  - Rankenburg, A.A., Groningen, 148704
  - Rankenburg, A.A., Groningen [PE27 1153], ---
  - Rankenburg, A.A., Groningen [WFV 3528], ---
    Onderdeel van een omslag met meerdere dossiers. Deze omslag is aan te vragen via archiefinventaris 2.09.16.03, inventarisnummer 5703, ten name van Draken-van Hugten, P.
  - Rankenburg, W.L.A.H., Groningen, 148703
  - Rankenburg, W.L.H.A., Groningen [PE27 199], ---
    Onderdeel van een omslag met meerdere dossiers. Deze omslag is aan te vragen via archiefinventaris 2.09.16.02, inventarisnummer 3351, ten name van Bleeker-van Weerden, E.H.
  - Rankenburg, W.L.H.A., Groningen [WFV 3340], ---
    Onderdeel van een omslag met meerdere dossiers. Deze omslag is aan te vragen via archiefinventaris 2.09.16.03, inventarisnummer 5696, ten name van Candidi, B.A.
  - Ranschaert, M.S., Sas van Gent, 148702
  - Ranschoff-Rosenberg, K., Brussel [WE 5465], ---
    Onderdeel van een omslag met meerdere dossiers. Deze omslag is aan te vragen via archiefinventaris 2.09.16.06, inventarisnummer 6312, ten name van Hasse, B.
  - Ransenberg, S., Amsterdam, 148701
  - Ranst-Gosler, L. van [PE2 3328], ---
    Onderdeel van een omslag met meerdere dossiers. Deze omslag is aan te vragen via archiefinventaris 2.09.16.03, inventarisnummer 2173, ten name van Duuren, N. van
  - Rantenberg, C., Bilthoven [PE67 2934], ---
    Onderdeel van een omslag met meerdere dossiers. Deze omslag is aan te vragen via archiefinventaris 2.09.16.02, inventarisnummer 4239, ten name van Brinks, H.
  - Ranter, H.P.F., Berlin [PE1 4068], ---
  - Ranuzzi de Bianchi, G.C.C., Bologna, 148659
  - Ranz, F.E., Geleen, 148710
  - Ranzow's Bank NV, Arnhem [PE70 82], ---
    Onderdeel van een omslag met meerdere dossiers. Deze omslag is aan te vragen via archiefinventaris 2.09.16.02, inventarisnummer 4476, ten name van Bank voor Nederlandschen Arbeid NV
  - Raol, H.S.L.L., Den Haag, 148712
  - Raolf, F., Kerkrade, 148711
  - Rap, M.H., Haarlem, 148713
  - Rapaport, B., Wien [PE67 5351], ---
    Onderdeel van een omslag met meerdere dossiers. Deze omslag is aan te vragen via archiefinventaris 2.09.16.02, inventarisnummer 4373, ten name van Berendsen-van Lier, S.
  - Rapaport-Birkner, A., 148714
  - Raphael, E., Gorinchem, 148715
  - Raphael, M., Amsterdam, 148716
  - Raphael, R., Amsterdam, 148717
  - Raphaelson, L.F., Chicago, 198918
  - Raphaelson, L.F., Chicago [WE 6879], ---
    Onderdeel van een omslag met meerdere dossiers. Deze omslag is aan te vragen via archiefinventaris 2.09.16.02, inventarisnummer 6407, ten name van Baer, S.
  - Rapide, Roermond, 148718
  - Rapnik, A., Ubach over Worms, 148719
  - Rapnik, A., Waubach [WFV 5872], ---
    Onderdeel van een omslag met meerdere dossiers. Deze omslag is aan te vragen via archiefinventaris 2.09.16.03, inventarisnummer 5829, ten name van Coenen-Wetzels, M.C.
  - Rapp, A., Amsterdam, 148720
  - Rapp, A., Frankfurt am Main, 198646
  - Rapp, A., Wassenaar [WFG 859], ---
    Onderdeel van een omslag met meerdere dossiers. Deze omslag is aan te vragen via archiefinventaris 2.09.16.03, inventarisnummer 5395, ten name van Drowski, M.
  - Rapp, E., Wassenaar, 148721
  - Rapp, G., Amsterdam, 148722
  - Rapp, G.I. [PE1 4082], ---
  - Rapp, J., Nijmegen, 148723
  - Rapp, K., Hamburg, 148724
  - Rapp, S.I., Den Haag [PE67 4065], ---
    Onderdeel van een omslag met meerdere dossiers. Deze omslag is aan te vragen via archiefinventaris 2.09.16.01, inventarisnummer 4304, ten name van Amely, W.
  - Rapp, W.A.J., Nijmegen, 148727
  - Rapp-Eichenberg, I.L., Den Haag, 148728
  - Rappa, N., Biella [PE67 3976], ---
    Onderdeel van een omslag met meerdere dossiers. Deze omslag is aan te vragen via archiefinventaris 2.09.16.01, inventarisnummer 4300, ten name van Annitto, A.
  - Rappagne, J.C., Amsterdam, 148729
  - Rappange, J.F., Amsterdam, 148730
  - Rappard, A., Den Haag, 148731
  - Rappard, A.H., Utrecht, 148732
  - Rappard, A.H. van, Utrecht [PE54 3695], ---
  - Rappard, C.E., Lochem, 148733
  - Rappard, C.E., Lochem, 148734
  - Rappard, C.E., Gorssel, 148735
  - Rappard, C.E., Lochem, 148736
  - Rappard, C.E., Lochem [PD10 248], ---
    Onderdeel van een omslag met meerdere dossiers. Deze omslag is aan te vragen via archiefinventaris 2.09.16.02, inventarisnummer 4859, ten name van Berg, C. van de
  - Rappard, E.H. van, Utrecht, 148737
  - Rappard, E.H. van, Utrecht [PD54 42], ---
    Onderdeel van een omslag met meerdere dossiers. Deze omslag is aan te vragen via archiefinventaris 2.09.16.01, inventarisnummer 5112, ten name van Andel, M.C. van
  - Rappard, G. van, Den Haag, 148738
  - Rappard, G.H.E. von, Düsseldorf [PE2 2416], ---
    Onderdeel van een omslag met meerdere dossiers. Deze omslag is aan te vragen via archiefinventaris 2.09.16.02, inventarisnummer 2137, ten name van Behle, R.F.W.
  - Rappard, G.W. ridder van, Mönchengladbach, 145031
  - Rappard, G.W. ridder van, Nürnberg [DS 495], ---
    Onderdeel van een omslag met meerdere dossiers. Deze omslag is aan te vragen via archiefinventaris 2.09.16.01, inventarisnummer 2772, ten name van Amsterdamsche Bank NV
  - Rappard, G.W. ridder van, Wuppertal [PE2 1145], ---
    Dit dossier betreft ook: Centrale Vermogens Opsporingsdienst
  - Rappard, O.E. ridder van, Den Haag, 145032
  - Rappard, R.C.E., Den Haag, 148739
  - Rappard, R.W. van, Den Haag, 148741
  - Rappard, T.A.V., Landsmeer, 148740
  - Rappard, W.L. ridder van, Nijmegen [PD43 316], ---
    Onderdeel van een omslag met meerdere dossiers. Deze omslag is aan te vragen via archiefinventaris 2.09.16.02, inventarisnummer 5103, ten name van Bekink, C.
  - Rappard, W.L.F.C. ridder van, Nijmegen, 145033
  - Rappard-Briefs, E. van, Woerden [PE26 307], ---
    Onderdeel van een omslag met meerdere dossiers. Deze omslag is aan te vragen via archiefinventaris 2.09.16.02, inventarisnummer 2629, ten name van Boon, A.
  - Rappard-de Vries, H.A., Beekbergen, 148744
  - Rappard-de Vries, H.A., Beekbergen [PE11 1264], ---
    Onderdeel van een omslag met meerdere dossiers. Deze omslag is aan te vragen via archiefinventaris 2.09.16.01, inventarisnummer 2455, ten name van Arends, J.
  - Rappard-Wagenaar Hummelinck, C.C.E. van, Den Haag, 148745
  - Rappel, M., Den Haag, 148747
  - Rappelhof-Coomans, M., 148748
  - Rappen, P.J., Kohlscheid, 148749
  - Rappen-Wetzels, J., Kohlscheid [PE40 4205], ---
    Onderdeel van een omslag met meerdere dossiers. Deze omslag is aan te vragen via archiefinventaris 2.09.16.05, inventarisnummer 3848, ten name van Genzel, H.A.
  - Rapperd, W.C.J., Nijmegen, 148742
  - Rapperd-Briefs, E., Woerden, 148743
  - Rapperlie, J., Zeist, 148746
  - Rappers, W., Harderwijk [PE30 39], ---
    Onderdeel van een omslag met meerdere dossiers. Deze omslag is aan te vragen via archiefinventaris 2.09.16.02, inventarisnummer 3536, ten name van Bruninck, D.
  - Rappinghaus, H.H., Beesel, 148750
  - Rappl, A., Delft [PE15 29], ---
    Onderdeel van een omslag met meerdere dossiers. Deze omslag is aan te vragen via archiefinventaris 2.09.16.02, inventarisnummer 2479, ten name van Bol, J.P.
  - Rappl, G.A.W., Delft, 148751
  - Rappmund, H., Brunssum, 148752
  - Rappoldt, J.C., Amsterdam, 148753
  - Rappoldt, J.G., Amsterdam, 148754
  - Rapsch, F., Rathenow, 148755
  - Rapsch, F., Köln [WE 7378], ---
    Onderdeel van een omslag met meerdere dossiers. Deze omslag is aan te vragen via archiefinventaris 2.09.16.03, inventarisnummer 6427, ten name van Cassirer, K.
  - Rapstok, J., Hilversum, 148756
  - Rapstok, J., Hilversum [PE36 618], ---
  - Ras, A., Utrecht, 148757
  - Ras, C., Wijnjeterp, 148758
  - Ras, G.J.C., Amsterdam, 148759
  - Ras, H.W.C., Hilversum [PE36 2442], ---
    Onderdeel van een omslag met meerdere dossiers. Deze omslag is aan te vragen via archiefinventaris 2.09.16.05, inventarisnummer 3634, ten name van Geldof, J.J.
  - Ras, J., Gemert, 148760
  - Ras, J.G., Amsterdam, 148762
  - Ras, J.J., Arnhem, 148761
  - Ras, J.N., Bloemendaal, 148797
  - Ras, K., Enschede [DM 2045], ---
    Onderdeel van een omslag met meerdere dossiers. Deze omslag is aan te vragen via archiefinventaris 2.09.16.01, inventarisnummer 2710, ten name van Abbing, J.
  - Ras-Huber, M.J.M., Breda, 148798
  - Rasbach, B., Weesp, 148764
  - Rasbach, B., Weesp [PE36 474], ---
  - Rasbach, B., Weesp [WFV 4366], ---
    Onderdeel van een omslag met meerdere dossiers. Deze omslag is aan te vragen via archiefinventaris 2.09.16.04, inventarisnummer 5751, ten name van Eek, J.T.
  - Rasbach, H.W., Venlo, 148765
  - Rasch, A.H., Heerlen, 148766
  - Rasch, I.A., Hamburg [WE 4060], ---
    Onderdeel van een omslag met meerdere dossiers. Deze omslag is aan te vragen via archiefinventaris 2.09.16.02, inventarisnummer 6226, ten name van Bogus, L.
  - Rasch, L., 148767
  - Rasch, W., Heemstede, 148768
  - Raschdorf-Scheepers, A., Den Haag, 148769
  - Raschdorff, J.K., Rotterdam, 148770
  - Raschdorff, M., Sluis [WFG 1919], ---
    Onderdeel van een omslag met meerdere dossiers. Deze omslag is aan te vragen via archiefinventaris 2.09.16.02, inventarisnummer 5434, ten name van Bon, E. Di
  - Raschdorff-Scheepers, A.A., Rotterdam [WFR 721], ---
    Onderdeel van een omslag met meerdere dossiers. Deze omslag is aan te vragen via archiefinventaris 2.09.16.05, inventarisnummer 5516, ten name van Geier, P.
  - Rasche, F.J., Tilburg, 148774
  - Rasche, H., Venlo, 148771
  - Rasche, K., Den Haag, 148772
  - Rasche, P., Helmond, 148773
  - Raschert-Buhrdorf, M., Düsseldorf [WE 5897], ---
    Onderdeel van een omslag met meerdere dossiers. Deze omslag is aan te vragen via archiefinventaris 2.09.16.03, inventarisnummer 6343, ten name van Drengk, F.
  - Raschkooski, H. [DS 5020], ---
    Onderdeel van een omslag met meerdere dossiers. Deze omslag is aan te vragen via archiefinventaris 2.09.16.02, inventarisnummer 3148, ten name van Badenstein, I.
  - Raschovsky, A., Den Haag [WFG 1416], ---
    Onderdeel van een omslag met meerdere dossiers. Deze omslag is aan te vragen via archiefinventaris 2.09.16.05, inventarisnummer 5410, ten name van Giessler, K.
  - Raschtkij, A. Fa., Wien, 148775
  - Rasenberg, A., Terheyden, 148776
  - Rasenberg, M., Breda, 148803
  - Rasenberg, M., Breda [PE14 481], ---
  - Rasener-Fischel, H., Woerden [PE26 764], ---
    Onderdeel van een omslag met meerdere dossiers. Deze omslag is aan te vragen via archiefinventaris 2.09.16.01, inventarisnummer 3341, ten name van Anker, L.J.
  - Rasing, M., Cappelle aan den IJssel, 148777
  - Rasing, T.M., Nijmegen [PE43 1155], ---
    Onderdeel van een omslag met meerdere dossiers. Deze omslag is aan te vragen via archiefinventaris 2.09.16.08, inventarisnummer 3907, ten name van Kosters, D.J.
  - Rasing-Auerbach, L., Breda, 148778
  - Rasing-Koster, C.M., Beltrum [WFV 1784], ---
    Onderdeel van een omslag met meerdere dossiers. Deze omslag is aan te vragen via archiefinventaris 2.09.16.04, inventarisnummer 5611, ten name van Erben, C.T.
  - Rasing-Schreurs, M., Rotterdam [WFR 93], ---
    Onderdeel van een omslag met meerdere dossiers. Deze omslag is aan te vragen via archiefinventaris 2.09.16.04, inventarisnummer 5482, ten name van Fischer, A.
  - Rasing-Schreurs, M. (I), Rotterdam, 148781
  - Rasing-Schreurs, M. (II), Rotterdam, 148782
  - Raskam-Groen, P.J., Den Haag, 151120
  - Raske, R., Amsterdam, 148779
  - Raske, T., Amsterdam, 148780
  - Rasker, G.M., Sauwerd, 148800
  - Rasmus & Co., K., Hamburg, 148801
  - Rasovsky, A., Den Haag, 148802
  - Raspe, H., Groningen, 148783
  - Raspel van den Bosch, E., Den Haag [WFG 1014], ---
    Onderdeel van een omslag met meerdere dossiers. Deze omslag is aan te vragen via archiefinventaris 2.09.16.02, inventarisnummer 5386, ten name van Bokel, W.
  - Raspel-van den Bosch, E., Den Haag, 148784
  - Raspoort, P., IJmuiden [DM 861], ---
    Onderdeel van een omslag met meerdere dossiers. Deze omslag is aan te vragen via archiefinventaris 2.09.16.02, inventarisnummer 2671, ten name van Baars, C.
  - Rasquin, J.F., Maastricht, 148786
  - Rass, B.H., Zwartemeer [PE11 1001], ---
    Onderdeel van een omslag met meerdere dossiers. Deze omslag is aan te vragen via archiefinventaris 2.09.16.04, inventarisnummer 2451, ten name van Eising, D.
  - Rass, J.K., Zwartemeer, 148763
  - Rassel, A. van der, Den Haag, 148785
  - Rassel, B.J. van, Amsterdam, 148787
  - Rassel, G. van der, Den Haag, 148788
  - Rassel, J. van der, Den Haag, 148789
  - Rassel, J. van der, Den Haag, 148790
  - Rassel, L. van der, Voorburg, 148791
  - Rassel, N. van der, Den Haag, 148792
  - Rassel, S. van der, Ruurlo, 148793
  - Rassel, S.J. van der, Den Haag, 148794
  - Rassel, T.H.J. van, Laren [PE36 3447], ---
    Onderdeel van een omslag met meerdere dossiers. Deze omslag is aan te vragen via archiefinventaris 2.09.16.02, inventarisnummer 3651, ten name van Berg, P. van den
  - Rassel, W. van, Rotterdam, 148795
  - Rassers, A.W., Breda [DN 62], ---
    Onderdeel van een omslag met meerdere dossiers. Deze omslag is aan te vragen via archiefinventaris 2.09.16.01, inventarisnummer 2001, ten name van Antheunissen, C.F.
  - Rassers, A.W., Breda [DN 132], ---
    Onderdeel van een omslag met meerdere dossiers. Deze omslag is aan te vragen via archiefinventaris 2.09.16.01, inventarisnummer 2004, ten name van Almelo, gemeente, waterleidingbedrijf
  - Rassers, J.F.R. [PE2 949], ---
  - Rassers, J.R.F., Den Haag, 148799
  - Rassin, J., Geulle, 148796
  - Rassin-Maas, J., Geulle [WFV 5538], ---
    Onderdeel van een omslag met meerdere dossiers. Deze omslag is aan te vragen via archiefinventaris 2.09.16.04, inventarisnummer 5809, ten name van Eichelmann, E.J.
  - Rasz, H.G., Oldenzaal [PD23 249], ---
    Onderdeel van een omslag met meerdere dossiers. Deze omslag is aan te vragen via archiefinventaris 2.09.16.02, inventarisnummer 4945, ten name van Bannink, J.H.
  - Raszeerder, M., Amsterdam, 148811
  - Raszka-Bannert, A., Wien [DS 3294], ---
    Onderdeel van een omslag met meerdere dossiers. Deze omslag is aan te vragen via archiefinventaris 2.09.16.06, inventarisnummer 2986, ten name van Heede, H. van
  - Ratax Taxibedrijf, Groningen, 148805
  - Ratazzi, K., 148806
  - Rateischak, A., Maastricht, 148807
  - Rateischak, A.M., Maastricht [WFV 5537], ---
  - Rateischak, E., Simpelveld, 148808
  - Ratelband, B.C., Arnhem, 148809
  - Ratelband, F., Arnhem, 148812
  - Ratelband, I.J., Rotterdam, 148813
  - Ratelband, J.B., Arnhem, 148814
  - Ratelband, P.B., Arnhem, 148815
  - Ratelbank-Gerritsen, J.C., Arnhem, 148810
  - Ratering, B., 148816
  - Ratering, H., Rolde, 148817
  - Ratering, H., Rolde, 148818
  - Ratering, J., Rolde, 148819
  - Ratering, J., Eelde, 148820
  - Ratering, R., Grolloo, 148821
  - Ratering, R., Rolde [PE27 2642], ---
  - Ratering, W.C., Arnhem, 148822
  - Raterink, W., Gramsbergen, 148823
  - Raterman, W.H., Zuilen, 148824
  - Ratgeis, F.B., Breda, 148826
  - Ratgers, B.T., Breda, 148825
  - Rath & Doodeheefer, (Behangselpapierfabriek) NV, Amsterdam [DS 665], ---
    Onderdeel van een omslag met meerdere dossiers. Deze omslag is aan te vragen via archiefinventaris 2.09.16.01, inventarisnummer 2780, ten name van Amsterdamsche Pharmaceutische Fabriek NV
  - Rath en Stiegler, Fa., Amsterdam, 148852
  - Rath, A., Wien [WE 8559], ---
    Onderdeel van een omslag met meerdere dossiers. Deze omslag is aan te vragen via archiefinventaris 2.09.16.02, inventarisnummer 6495, ten name van Bahr-Mildenburg, A.
  - Rath, E. van, 148828
  - Rath, H., Ahrensburg [PE67 288], ---
    Onderdeel van een omslag met meerdere dossiers. Deze omslag is aan te vragen via archiefinventaris 2.09.16.01, inventarisnummer 4111, ten name van Agemans, J.
  - Rath, J., Best, 148829
  - Rath, M.L., Den Haag, 148830
  - Rath, M.L., Den Haag [WFG 1188], ---
    Onderdeel van een omslag met meerdere dossiers. Deze omslag is aan te vragen via archiefinventaris 2.09.16.03, inventarisnummer 5393, ten name van Dornow-Thoms, M.E.
  - Rath, P., Vlagtwedde, 148831
  - Rath, P., Vlagtwedde [PE27 492], ---
    Onderdeel van een omslag met meerdere dossiers. Deze omslag is aan te vragen via archiefinventaris 2.09.16.11, inventarisnummer 3360, ten name van Ottevanger, J.A.
  - Rath, S., Amsterdam, 148832
  - Rath, S., Winterswijk, 148833
  - Rath-Daniel, H., Amsterdam, 148834
  - Rath-Lamm, L. [PE2 3251], ---
    Onderdeel van een omslag met meerdere dossiers. Deze omslag is aan te vragen via archiefinventaris 2.09.16.01, inventarisnummer 2168, ten name van Allegro NV
  - Rath-Maring, R.W.G.R.G., Den Haag [WFG 1612], ---
    Onderdeel van een omslag met meerdere dossiers. Deze omslag is aan te vragen via archiefinventaris 2.09.16.04, inventarisnummer 5422, ten name van Emmerik-Stronk, F. van
  - Rath-Maring, W.G.R.G., Den Haag, 148835
  - Rath-Schrage, M., Schiedam, 148836
  - Rathenau, F., Eindhoven, 148837
  - Rathenau, F., Eindhoven [WFV 221], ---
    Onderdeel van een omslag met meerdere dossiers. Deze omslag is aan te vragen via archiefinventaris 2.09.16.02, inventarisnummer 5535, ten name van Beckermann-van der Meer, N.
  - Rathenau, G.W., Eindhoven, 148838
  - Rathenau, G.W., Eindhoven [WFV 1133], ---
    Onderdeel van een omslag met meerdere dossiers. Deze omslag is aan te vragen via archiefinventaris 2.09.16.01, inventarisnummer 5581, ten name van Agosti, A.
  - Rathenau, S., Bilthoven [DM 2245], ---
    Onderdeel van een omslag met meerdere dossiers. Deze omslag is aan te vragen via archiefinventaris 2.09.16.02, inventarisnummer 2716, ten name van Baren, H. van
  - Rathgeber-Paffen, J., Kerkrade [PE40 4744], ---
    Onderdeel van een omslag met meerdere dossiers. Deze omslag is aan te vragen via archiefinventaris 2.09.16.02, inventarisnummer 3877, ten name van Blasczijk, H.
  - Rathheim, E., London [WE 3695], ---
    Onderdeel van een omslag met meerdere dossiers. Deze omslag is aan te vragen via archiefinventaris 2.09.16.04, inventarisnummer 6193, ten name van Fischer-Tapernoux, R.
  - Rathing, A., Balk, 148839
  - Rathing, A.W.L., Balk [WFV 1595], ---
    Onderdeel van een omslag met meerdere dossiers. Deze omslag is aan te vragen via archiefinventaris 2.09.16.02, inventarisnummer 5603, ten name van Behrens, H.O.
  - Rathje, H.D., Eindhoven, 148840
  - Rathje, H.D., Eindhoven [WFV 7067], ---
    Onderdeel van een omslag met meerdere dossiers. Deze omslag is aan te vragen via archiefinventaris 2.09.16.01, inventarisnummer 5892, ten name van Ahles, H.B.
  - Rathman, J.L., Eindhoven, 148841
  - Rathmann, J.L.J., Den Haag, 148842
  - Rathmer, B.F., Aalten, 148843
  - Raths, J.H., Anrath [WE 5626], ---
    Onderdeel van een omslag met meerdere dossiers. Deze omslag is aan te vragen via archiefinventaris 2.09.16.02, inventarisnummer 6324, ten name van Becker, B.
  - Ratingen, P. van, Inden, 148844
  - Ratjen, O.E., Hamburg-Rahlstedt [WE 6878], ---
  - Ratke, J.D., Ubach over Worms, 148845
  - Ratke, M., Castrop-Rauxel [PE67 2261], ---
    Onderdeel van een omslag met meerdere dossiers. Deze omslag is aan te vragen via archiefinventaris 2.09.16.02, inventarisnummer 4206, ten name van Bartels, E.
  - Ratron NV, Beek, 148846
  - Ratron, (Gloeilampen- en Radiolampenfabriek) NV, Beek [PE43 1665], ---
    Onderdeel van een omslag met meerdere dossiers. Deze omslag is aan te vragen via archiefinventaris 2.09.16.01, inventarisnummer 3916, ten name van Arkel, H.J. van
  - Rats, H.J.A., Breda, 148847
  - Ratsch, C.L., Amsterdam, 148848
  - Ratsch, O., Coberg [WE 741], ---
    Onderdeel van een omslag met meerdere dossiers. Deze omslag is aan te vragen via archiefinventaris 2.09.16.01, inventarisnummer 5982, ten name van Aron, M.
  - Ratsma, K., Leeuwarden, 148849
  - Rattaij, G., Kerkrade, 148851
  - Rattania Import Transit Export, Amsterdam, 148850
  - Ratte, J.A.J., Oss, 148853
  - Ratti, J.A.J., Oss [PE35 385], ---
    Onderdeel van een omslag met meerdere dossiers. Deze omslag is aan te vragen via archiefinventaris 2.09.16.03, inventarisnummer 3572, ten name van Dankaert-Veith, G.
  - Ratti, J.J., Den Haag, 148854
  - Ratti, L., Milaan [PE67 4238], ---
    Onderdeel van een omslag met meerdere dossiers. Deze omslag is aan te vragen via archiefinventaris 2.09.16.01, inventarisnummer 4313, ten name van Axelsson-Enzeroth, E.
  - Rattink, F.G., Deventer [PE65 1609], ---
    Onderdeel van een omslag met meerdere dossiers. Deze omslag is aan te vragen via archiefinventaris 2.09.16.02, inventarisnummer 4088, ten name van Bookholt, J.
  - Rattink, W., Twijzel, 148855
  - Rattink, W.M., Diepenveen, 148856
  - Rattman, A., Walbeck [WE 7213], ---
  - Rattman, J., Straelen, 148857
  - Rattmann, H., Waldbeek, 148858
  - Rattmann, H., Walbeck [PD57 1189], ---
    Onderdeel van een omslag met meerdere dossiers. Deze omslag is aan te vragen via archiefinventaris 2.09.16.03, inventarisnummer 5174, ten name van Decker, J.
  - Rattmann, J., Straelen [WE 8146], ---
    Onderdeel van een omslag met meerdere dossiers. Deze omslag is aan te vragen via archiefinventaris 2.09.16.01, inventarisnummer 6468, ten name van Austria Tabakwerke AG
  - Rattner-Piezes, L., Amsterdam, 148859
  - Rattner-Prezes, R., Amsterdam [DS 5105], ---
    Onderdeel van een omslag met meerdere dossiers. Deze omslag is aan te vragen via archiefinventaris 2.09.16.02, inventarisnummer 3154, ten name van Berlitz-Kaufman, A.
  - Ratz, K., Eindhoven, 148860
  - Ratzenhofer, E., Wien [PE67 4457], ---
    Onderdeel van een omslag met meerdere dossiers. Deze omslag is aan te vragen via archiefinventaris 2.09.16.02, inventarisnummer 4325, ten name van Boerboom, F.
  - Ratzkowsky-Abraham, I., Haifa [PE67 788], ---
    Onderdeel van een omslag met meerdere dossiers. Deze omslag is aan te vragen via archiefinventaris 2.09.16.01, inventarisnummer 4142, ten name van Aalderink, D.
  - Rau, A., Bussum, 148862
  - Rau, A.F., Breda, 148861
  - Rau, E.K., Utrecht, 148863
  - Rau, E.K., Utrecht [PE54 3697], ---
  - Rau, E.K., Uwent [WFV 2234], ---
    Onderdeel van een omslag met meerdere dossiers. Deze omslag is aan te vragen via archiefinventaris 2.09.16.03, inventarisnummer 5639, ten name van Cornelissen, A.
  - Rau, J.P., Breda, 148864
  - Rau, M., Amsterdam [PD1 4054], ---
    Onderdeel van een omslag met meerdere dossiers. Deze omslag is aan te vragen via archiefinventaris 2.09.16.03, inventarisnummer 4686, ten name van Cohen, A.
  - Rau, W.N., Den Haag, 148877
  - Rau-Hooykaas, J.M., Haarlem, 148865
  - Raub, F.A.E., Voerendaal, 148866
  - Raub, H.G.M., Roermond [WE 3047], ---
    Onderdeel van een omslag met meerdere dossiers. Deze omslag is aan te vragen via archiefinventaris 2.09.16.02, inventarisnummer 6158, ten name van Brundl-Rohrich, M.E.
  - Raub, R., Voerendaal, 148868
  - Rauber-Custer, I. [DS 3536], ---
    Onderdeel van een omslag met meerdere dossiers. Deze omslag is aan te vragen via archiefinventaris 2.09.16.02, inventarisnummer 3008, ten name van Barenreiter Verlag
  - Rauch, E., Minden [WE 7809], ---